【裁判字號】    99,易,910
【裁判日期】    990709
【裁判案由】    贓物等
【裁判全文】
臺灣臺南地方法院刑事判決               99年度易字第910號
公  訴  人  臺灣臺南地方法院檢察署檢察官
被      告  辛○○
            丙○○
上列被告等因贓物等案件，經檢察官提起公訴（98年度偵字第15
191號），被告等就被訴事實均為有罪之陳述，本院裁定改行簡
式審判程序，判決如下：
    主    文
辛○○所犯如附表所示之各罪，均累犯，各處如附表所示之宣告
刑。應執行有期徒刑壹年肆月，如易科罰金，以新臺幣壹仟元折
算壹日。
丙○○所犯如附表所示之各罪，各處如附表所示之宣告刑。應執
行有期徒刑拾月，如易科罰金，以新臺幣壹仟元折算壹日。
    事實及理由
一、本件除犯罪事實欄二末行增載：「而辛○○於警方尚未察覺
    其所犯如附表所示之竊盜犯行時，即就上開竊盜之犯行自首
    而接受裁判」及證據並所犯法條欄編號一證據方法：「被告
    辛○○於偵查中（偵卷第11-19頁、第75-76頁）之自白」應
    更正為：「被告辛○○於偵查中（偵卷第16-19頁、第75-76
    頁）之自白」、編號十六證據方法：「贓物認領保管單9紙
    （警卷第74頁至80頁、偵卷第48頁至第54頁」應更正為：「
    贓物認領保管單9紙（警卷第74頁至78頁、偵卷第48頁、第
    50、51、54頁」、編號十九之證據方法應刪除外，其餘犯罪
    事實及證據均引用起訴書所載（如附件）。
二、本件係經被告辛○○及丙○○於本院當庭均表示認罪，而以
    簡式審判程序加以審理，有本院民國99年7月6日準備程序筆
    錄及審判筆錄附卷足憑，則依據刑事訴訟法第二百七十三條
    之二、第一百五十九條第二項之規定，不適用傳聞法則有關
    限制證據能力之相關規定。
三、核被告辛○○十一次所為，均係犯刑法第320條第1項之普通
    竊盜罪；被告丙○○十一次所為，均係犯刑法第349條第2項
    之故買贓物罪。被告辛○○所犯十一次竊盜行為及被告丙○
    ○所犯十一次故買贓物行為，均犯意各別，行為不同，應各
    予分論併罰。又被告辛○○前有如起訴書犯罪事實欄一所示
    之科刑及執行紀錄，於96年12月15日執行完畢，此有臺灣高
    等法院被告前案紀錄表一份可參，其於前受有期徒刑之執行
    完畢後，五年內故意再犯有期徒刑以上之本罪，各應依刑法
    第47條第1項規定論以累犯，並均加重其刑。再被告辛○○
    就其所犯如附表所示之十一次竊盜犯行，於警察機關尚未發
    覺其犯罪前，即向警察機關自首上開犯行，而接受裁判，業
    據被告辛○○於警詢及本院審理時供述甚詳（見警卷第8、9
    頁；99年7月6日準備程序筆錄），為對未發覺之犯罪自首而
    接受裁判，爰依刑法第六十二條前段減輕其刑，並依刑法第
    七十一條第一項之規定，先加後減之。爰審酌被告辛○○正
    值壯年，四肢健全，具有完全謀生能力，不思以正當途徑賺
    取生活所需，竟圖不勞而獲，無視他人所有權之觀念，屢次
    竊盜他人財物而變賣花用，危害社會治安，實屬不該，及被
    告丙○○明知被告辛○○所出售之腳踏車、監視器鏡頭等為
    來路不明之贓物，仍因貪圖便宜而故買他人遭竊之腳踏車、
    監視器鏡頭，助長竊風，導致被害人追回失物之困難，對社
    會危害非輕，惟念及被告辛○○、丙○○犯後均坦承犯行，
    態度良好，暨檢察官各就被告辛○○所犯十一次竊盜罪均求
    處有期徒刑3月、應執行有期徒刑一年四月，就被告丙○○
    所犯十一次故買贓物罪均求處有期徒刑2月、應執行有期徒
    刑十月等一切情狀，各量處如附表之「宣告刑欄」所示之刑
    ，並均定其應執行之刑，併諭知如易科罰金之折算標準，以
    資懲儆。
四、按「中華民國94年2月2日修正公布之現行刑法第41條第2項
    ，關於數罪併罰，數宣告刑均得易科罰金，而定應執行之刑
    逾六個月者，排除適用同條第一項得易科罰金之規定部分，
    與憲法第23條規定有違，並與本院釋字第366號解釋意旨不
    符，應自本解釋公布之日起失其效力」，司法院大法官會議
    釋字第662號解釋可參。依該號解釋理由書所指：「現行刑
    法第41條第2項之立法理由，認數宣告刑均得易科罰金，而
    定應執行之刑逾有期徒刑六個月時，如仍准易科罰金，恐有
    鼓勵犯罪之嫌，目的固屬正當。惟若法官認為犯罪者，不論
    所犯為一罪或數罪，確有受自由刑執行之必要，自可依法宣
    告逾六個月之有期徒刑而不得易科罰金；另檢察官如認定確
    因不執行所宣告之刑，難收矯正之效，或難以維持法秩序，
    而不宜易科罰金時，依刑法第41條第1項但書之規定，亦可
    不准易科罰金。是數罪併罰定應執行刑逾有期徒刑六個月，
    縱使准予易科罰金，並不當然導致鼓勵犯罪之結果，如一律
    不許易科罰金，實屬對人民身體自由之過度限制。是現行刑
    法第41條第2項，關於數罪併罰，數宣告刑均得易科罰金，
    而定應執行之刑逾六個月者排除適用同條第1項得易科罰金
    之規定部分，與憲法第23條規定有違，並與本院釋字第366
    號解釋意旨不符，應自本解釋公布之日起失其效力」，則該
    號解釋既已將刑法第41條第2項之規定認定於該解釋公布之
    日起失去效力。查本案被告辛○○、丙○○所犯之刑，依前
    開解釋意旨，均得諭知易科罰金之折算標準，爰分別就被告
    辛○○、丙○○所各犯十一罪均為得易科罰金之諭知，並就
    定其應執行刑之部分，亦為易科罰金之諭知如主文所示。
五、依刑事訴訟法第273條之1第1項、第299條第1項前段、第310
    條之2、第454條第2項，刑法第320條第1項、第349條第2項
    、第47條第1項、第51條第5款、第41條第1項前段、第62條
    前段，刑法施行法第1條之1第1項、第2項前段，大法官會議
    釋字第662號，判決如主文所示。
本案經檢察官孫昱琦到庭執行職務。
中    華    民    國    99    年    7     月    9     日
                  刑事第十三庭  法  官  徐文瑞
以上正本證明與原本無異。
如不服本判決應於收受本判決後10日內向本院提出上訴書狀，並
應敘述具體理由。其未敘述上訴理由者，應於上訴期間屆滿後20
日內向本院補提理由書狀（均須按他造當事人之人數附繕本）「
切勿逕送上級法院」。
                                書記官  何小玉
中    華    民    國    99    年    7     月    9     日
附表：
┌─┬───────┬──────┬────┬────┬───────┬─────────┐
│編│時間（民國）  │地      點  │失竊物品│被害人  │所犯法條（刑法│宣告刑            │
│號│              │            │        │        │）及罪名      │                  │
│  │              │            │        │        │              │                  │
├─┼───────┼──────┼────┼────┼───────┼─────────┤
│ 1│約97年9月、10 │臺南市東區東│監視器鏡│戊○○  │辛○○-第320條│辛○○-有期徒刑3月│
│  │月間某日晚上11│寧路30之1號 │頭1個   │        │第1項之竊盜罪 │，如易科罰金，以新│
│  │時許          │            │        │        │丙○○-第349條│臺幣1000元折算1日 │
│  │              │            │        │        │第2項之故買贓 │；丙○○-有期徒刑2│
│  │              │            │        │        │物罪          │月，如易科罰金，以│
│  │              │            │        │        │              │新臺幣1000元折算1 │
│  │              │            │        │        │              │日                │
├─┼───────┼──────┼────┼────┼───────┼─────────┤
│ 2│約98年3月14日 │臺南市東區崇│腳踏車1 │壬○○  │辛○○-第320條│辛○○-有期徒刑3月│
│  │晚上11時許    │善五街41號  │臺（車身│        │第1項之竊盜罪 │，如易科罰金，以新│
│  │              │            │編號G66N│        │丙○○-第349條│臺幣1000元折算1日 │
│  │              │            │2203）  │        │第2項之故買贓 │；丙○○-有期徒刑2│
│  │              │            │        │        │物罪          │月，如易科罰金，以│
│  │              │            │        │        │              │新臺幣1000元折算1 │
│  │              │            │        │        │              │日                │
├─┼───────┼──────┼────┼────┼───────┼─────────┤
│ 3│約98年4月15日 │臺南市東區仁│監視器鏡│億峰車業│辛○○-第320條│辛○○-有期徒刑3月│
│  │上午8時前之不 │和路66 號   │頭1個   │股份有限│第1項之竊盜罪 │，如易科罰金，以新│
│  │詳時間        │            │        │公司    │丙○○-第349條│臺幣1000元折算1日 │
│  │              │            │        │        │第2項之故買贓 │；丙○○-有期徒刑2│
│  │              │            │        │        │物罪          │月，如易科罰金，以│
│  │              │            │        │        │              │新臺幣1000元折算1 │
│  │              │            │        │        │              │日                │
├─┼───────┼──────┼────┼────┼───────┼─────────┤
│ 4│約98年8月24日 │臺南市東區勝│腳踏車1 │甲○○  │辛○○-第320條│辛○○-有期徒刑3月│
│  │晚上9時10分前 │利路117巷14 │臺（車身│        │第1項之竊盜罪 │，如易科罰金，以新│
│  │之不詳時間    │號          │編號GH87│        │丙○○-第349條│臺幣1000元折算1日 │
│  │              │            │1080）  │        │第2項之故買贓 │；丙○○-有期徒刑2│
│  │              │            │        │        │物罪          │月，如易科罰金，以│
│  │              │            │        │        │              │新臺幣1000元折算1 │
│  │              │            │        │        │              │日                │
├─┼───────┼──────┼────┼────┼───────┼─────────┤
│ 5│約98年9月3日10│臺南市東區長│監視器鏡│庚○○  │辛○○-第320條│辛○○-有期徒刑3月│
│  │時前之不詳時間│榮路1段192號│頭1個   │        │第1項之竊盜罪 │，如易科罰金，以新│
│  │（起訴書載為晚│            │        │        │丙○○-第349條│臺幣1000元折算1日 │
│  │上11時許）    │            │        │        │第2項之故買贓 │；丙○○-有期徒刑2│
│  │              │            │        │        │物罪          │月，如易科罰金，以│
│  │              │            │        │        │              │新臺幣1000元折算1 │
│  │              │            │        │        │              │日                │
├─┼───────┼──────┼────┼────┼───────┼─────────┤
│ 6│約98年9月17日 │臺南市東區長│腳踏車1 │丁○○  │辛○○-第320條│辛○○-有期徒刑3月│
│  │晚上10時30分前│榮路2段長榮 │臺（車身│        │第1項之竊盜罪 │，如易科罰金，以新│
│  │之不詳時間    │中學後門    │編號8070│        │丙○○-第349條│臺幣1000元折算1日 │
│  │              │            │1918）  │        │第2項之故買贓 │；丙○○-有期徒刑2│
│  │              │            │        │        │物罪          │月，如易科罰金，以│
│  │              │            │        │        │              │新臺幣1000元折算1 │
│  │              │            │        │        │              │日                │
├─┼───────┼──────┼────┼────┼───────┼─────────┤
│ 7│約98年9月26日 │臺南市東區勝│腳踏車1 │乙○○  │辛○○-第320條│辛○○-有期徒刑3月│
│  │晚上8時至10時 │利路100號   │臺（車身│        │第1項之竊盜罪 │，如易科罰金，以新│
│  │許間          │            │編號L8H1│        │丙○○-第349條│臺幣1000元折算1日 │
│  │              │            │2862）  │        │第2項之故買贓 │；丙○○-有期徒刑2│
│  │              │            │        │        │物罪          │月，如易科罰金，以│
│  │              │            │        │        │              │新臺幣1000元折算1 │
│  │              │            │        │        │              │日                │
├─┼───────┼──────┼────┼────┼───────┼─────────┤
│ 8│98年9月26日晚 │臺南市○○路│腳踏車1 │己○○  │辛○○-第320條│辛○○-有期徒刑3月│
│  │上9時54分許   │一段334號   │臺      │        │第1項之竊盜罪 │，如易科罰金，以新│
│  │              │            │        │        │丙○○-第349條│臺幣1000元折算1日 │
│  │              │            │        │        │第2項之故買贓 │；丙○○-有期徒刑2│
│  │              │            │        │        │物罪          │月，如易科罰金，以│
│  │              │            │        │        │              │新臺幣1000元折算1 │
│  │              │            │        │        │              │日                │
├─┼───────┼──────┼────┼────┼───────┼─────────┤
│ 9│98年9月27日上 │臺南市東區林│腳踏車1 │癸○○  │辛○○-第320條│辛○○-有期徒刑3月│
│  │午8時許至下午2│森路2段78號 │臺（車身│        │第1項之竊盜罪 │，如易科罰金，以新│
│  │時許間        │            │編號9Q70│        │丙○○-第349條│臺幣1000元折算1日 │
│  │              │            │5802）  │        │第2項之故買贓 │；丙○○-有期徒刑2│
│  │              │            │        │        │物罪          │月，如易科罰金，以│
│  │              │            │        │        │              │新臺幣1000元折算1 │
│  │              │            │        │        │              │日                │
├─┼───────┼──────┼────┼────┼───────┼─────────┤
│10│98年9月28日上 │臺南市東區裕│監視器鏡│丑○○  │辛○○-第320條│辛○○-有期徒刑3月│
│  │午7時前之不詳 │和路裕農二街│頭1個   │        │第1項之竊盜罪 │，如易科罰金，以新│
│  │時間          │口          │        │        │丙○○-第349條│臺幣1000元折算1日 │
│  │              │            │        │        │第2項之故買贓 │；丙○○-有期徒刑2│
│  │              │            │        │        │物罪          │月，如易科罰金，以│
│  │              │            │        │        │              │新臺幣1000元折算1 │
│  │              │            │        │        │              │日                │
├─┼───────┼──────┼────┼────┼───────┼─────────┤
│11│98年10月18日晚│臺南市北區勝│監視器鏡│子○○  │辛○○-第320條│辛○○-有期徒刑3月│
│  │上8時22分前之 │利路138號   │頭1個   │        │第1項之竊盜罪 │，如易科罰金，以新│
│  │不詳時間      │            │        │        │丙○○-第349條│臺幣1000元折算1日 │
│  │              │            │        │        │第2項之故買贓 │；丙○○-有期徒刑2│
│  │              │            │        │        │物罪          │月，如易科罰金，以│
│  │              │            │        │        │              │新臺幣1000元折算1 │
│  │              │            │        │        │              │日                │
└─┴───────┴──────┴────┴────┴───────┴─────────┘
附錄所犯法條：
中華民國刑法第320條
（普通竊盜罪、竊佔罪）
意圖為自己或第三人不法之所有，而竊取他人之動產者，為竊盜
罪，處5  年以下有期徒刑、拘役或 5 百元以下罰金。
意圖為自己或第三人不法之利益，而竊佔他人之不動產者，依前
項之規定處斷。
前二項之未遂犯罰之。
中華民國刑法第349條
（普通贓物罪）
收受贓物者，處 3 年以下有期徒刑、拘役或 5 百元以下罰金。
搬運、寄藏、故買贓物或為牙保者，處 5 年以下有期徒刑、拘
役或科或併科 1 千元以下罰金。
因贓物變得之財物，以贓物論。

司法院資訊處製作；財團法人民間司法改革基金會備份。
